【裁判字號】    97,易,3122
【裁判日期】    980116
【裁判案由】    詐欺
【裁判全文】
臺灣板橋地方法院刑事判決              97年度易字第3122號
公  訴  人  臺灣板橋地方法院檢察署檢察官
被      告  丙○○
上列被告因詐欺案件，經檢察官提起公訴（97年度偵緝字第985
號、97年度偵字第15638 號），由本院合議庭裁定改依簡式審判
程序審理，並判決如下：
    主  文
丙○○意圖為自己不法之所有，以詐術使人將本人之物交付，處
有期徒刑貳月；又意圖為自己不法之所有，以詐術使人將本人之
物交付，處有期徒刑伍月；又意圖為自己不法之所有，以詐術使
人將本人之物交付，累犯，處有期徒刑參月。應執行有期徒刑捌
月。
    事  實
一、丙○○（曾於94年間因詐欺案件，經臺灣板橋地方法院《下
    稱本院》96年度易字第1066號判處有期徒刑6 月，減刑為有
    期徒刑3 月確定，甫於96年10月17日易科罰金執行完畢）係
    盧應時（另由檢察官為不起訴處分）所經營位於臺北縣樹林
    市○○街40號1 樓鉅宸工程有限公司（下稱鉅宸公司）之員
    工，明知該公司及其本人已無支付貨款之能力與意思，竟仍
    基於意圖為自己不法所有之各別犯意，先後為下列詐欺之行
    為：
（一）先於民國96年1 月間，以鉅宸公司之名義向乙○○所經營
      之怡樺興企業有限公司（下稱怡樺興公司）訂購不銹鋼材
      料等貨品，致使怡樺興公司人員陷於錯誤，乃交付不銹鋼
      材料等貨品予被告，總計貨款新臺幣（下同）9 萬4 千元
      ，此間經怡樺興公司向鉅宸公司請款，丙○○乃於96年5
      月間將其本人所背書、發票日期96年5 月10日、發票人為
      銓皓興業有限公司（下稱銓皓公司）之同額支票1 張交付
      予怡樺興公司，惟經怡樺興公司屆期提示竟遭退票，而丙
      ○○亦避不見面，其後怡樺興公司人員查知鉅宸公司業於
      96 年4月14日停止營業，始知受騙。
（二）再於96年9 月間，誆稱係「正群企業社」之員工，同時以
      「林群奕」之名義，陸續向丁○○所經營之榮鈦機械有限
      公司（下稱榮鈦公司）訂購鐵管貨品，致使榮鈦公司人員
      陷於錯誤，乃依約交付鐵管貨品予被告，詎丙○○僅支付
      訂金3 萬元後即未再支付任何貨款，尚積欠貨款共計約31
      萬餘元，其後則避不見面，自此榮鈦公司始知受騙。
（三）另於97年1 月初某日，佯以「新福昌五金行」員工之名義
      ，至甲○○所經營位於臺北縣三重市○○○街110 號之工
      廠訂購鋁製籠子7 個，致使甲○○陷於錯誤，乃依約交付
      鋁製籠子7 個予被告，詎丙○○僅支付訂金5 千元後即未
      再支付貨款，尚積欠貨款共計5 萬餘元，自此避不見面，
      甲○○始知受騙。
二、案經怡樺興公司、榮鈦公司及甲○○告訴臺灣板橋地方法院
    檢察署檢察官偵查起訴。
    理  由
一、上開犯罪事實，業經被告丙○○於本院審理時坦承不諱，核
    與告訴代表人乙○○、丁○○及告訴人甲○○分別於警詢時
    及偵查中所指述之情節大致相符，並經另案被告盧應時於偵
    查中指證明確，此外復有鉅宸公司基本資料查詢1 張、正群
    企業社估價單2 張、榮鈦公司出貨單4 張、怡樺興公司出貨
    單4 張、統一發票、支票及退票理由單影本各1 張等附卷可
    資佐證，足認被告自白與事實相符，是以本件事證明確，被
    告前開犯行堪予認定，應依法論科。
二、核被告所為，係犯刑法第339 條第1 項之詐欺取財罪。其先
    後3 次詐欺取財之犯行，犯意各別，行為互異，應予分論併
    罰之。另查被告前曾於94年間因詐欺案件，經本院96年度易
    字第1066號判處有期徒刑6 月，減刑為有期徒刑3 月確定，
    甫於96年10月17日易科罰金執行完畢一節，有臺灣高等法院
    被告前案紀錄表各1 份在卷可按，其於5 年以內，故意再犯
    上開事實欄一、（三）所示有期徒刑以上之罪，為累犯，應
    依刑法第47條第1 項規定加重其刑。爰審酌被告前已有詐欺
    之前科紀錄，素行不良，且其明知其本身付款能力不佳，竟
    仍接連以他公司行號之名義向告訴人怡樺興公司等訂購貨物
    ，事後果無資力給付貨款，造成告訴人各受有營業之損害，
    復參酌其犯罪之動機、目的、手段、本身智識程度以及事發
    後於本院審理時已坦承犯行，並向告訴人怡樺興公司清償部
    分貨款（有兆豐國際商業銀行新台幣存摺類存款存款憑條副
    本聯影本2 張及彰化銀行匯款回條聯影本1 張附卷可參），
    犯後態度尚稱良好，惟迄未能與所有告訴人達成和解等一切
    情狀，量處如主文所示之刑，並定其應執行之刑，以資儆懲
    。
三、末按「除被告所犯為死刑、無期徒刑、最輕本刑為 3年以上
    有期徒刑之罪或高等法院管轄第1審案件者外，於前條第1項
    程序進行中，被告先就被訴事實為有罪之陳述時，審判長得
    告知被告簡式審判程序之旨，並聽取當事人、代理人、辯護
    人及輔佐人之意見後，裁定進行簡式審判程序。」刑事訴訟
    法第273條之1第 1項定有明文。查本件被告所犯上開刑法第
    339 條第1 項之罪，其法定刑並非最輕本刑為3 年以上有期
    徒刑之罪，且被告於本院97年12月30日準備程序進行中，復
    就被訴之事實為有罪之陳述，經告知被告簡式審判程序之旨
    ，被告及公訴人對於本件改依簡式審判程序審理亦均表示同
    意，是本院即依前揭刑事訴訟法規定，裁定本件進行簡式審
    判程序，附此敘明。
據上論斷，應依刑事訴訟法第273條之1第1項、第299條第 1項前
段，刑法第339 條第1 項、第47條第1 項、第51條第5 款，刑法
施行法第1條之1，判決如主文。
本案經檢察官黃明絹到庭執行職務。
中    華    民    國    98    年    1    月    16    日
                          刑事第三庭
                              法  官    楊  仲  農
上列正本證明與原本無異。
如對本判決不服，應於送達後10日內，向本院提出上訴狀（應抄
附繕本）告訴人或被害人如對於本判決不服者，應具備理由請求
檢察官上訴，其上訴期間之計算係以檢察官收受判決正本之日期
為準。
                              書記官    陳  香  君
中    華    民    國    98    年    1     月    17    日
附錄本判決論罪之法律條文：
中華民國刑法第339條：
意圖為自己或第三人不法之所有，以詐術使人將本人或第三人之
物交付者，處五年以下有期徒刑、拘役或科或併科一千元以下罰
金。
以前項方法得財產上不法之利益或使第三人得之者，亦同。
前二項之未遂犯罰之。


司法院資訊處製作；財團法人民間司法改革基金會備份。
